nl: RC-luchtschip hefgastype: Met lucht gevuld; Helium; Hete lucht; Waterstof; Niet van toepassing (rigide / voorgevuld); Overig
ru: Тип подъемного газа для радиоуправляемого дирижабля: Наполненный воздухом; Гелий; Горячий воздух; Водород; Неприменимо (жесткий / предварительно заполненный); Другое
zh-TW: 遙控飛船升力氣體類型: 充氣; 氦氣; 熱氣球; 氫氣; 不適用 (硬殼 / 預充氣); 其他
ko: RC 비행선 부양 가스 유형: 공기 주입식; 헬륨; 열기구; 수소; 해당 없음(경질/사전 주입형); 기타
nb: Radiostyrt luftskip – løftegasstype: Luftfylt; Helium; Varmluft; Hydrogen; Ikke aktuelt (stiv / forhåndsfylt); Annet
ro-RO: Tip de gaz de ridicare pentru dirijabil RC: Umplut cu aer; Heliu; Aer cald; Hidrogen; Nu se aplică (rigid / preumplut); Altele
bg-BG: Тип газ за повдигане на RC дирижабъл: Пълен с въздух; Хелий; Горещ въздух; Водород; Не е приложимо (твърд / предварително напълнен); Други
pt-BR: RC dirigível sustentação gás tipo: Cheio de ar; Hélio; Ar quente; Hidrogênio; Não aplicável (rígido/pré-cheio); Outros
hu: Távirányítású léghajó emelőgázának típusa: Levegővel töltött; Hélium; Hőlég; Hidrogén; Nem alkalmazható (merev / előre töltött); Egyéb
da: Gastype, der bærer RC-luftskib: Luftfyldt; Helium; Varm luft; Hydrogen; Ikke relevant (fast/forudfyldt); Andet
fi: Kauko-ohjattavan ilmalaivan nostokaasu: Ilmatäytteinen; Helium; Kuumailma; Vety; Ei sovelleta (jäykkä / esitäytetty); Muu
hr-HR: RC zračni brod s plinom za podizanje: Punjeno zrakom; Helij; Vrući zrak; Vodik; Nije primjenjivo (kruto / unaprijed punjeno); Ostalo
pt-PT: Tipo de gás de sustentação do dirigível de controlo remoto: Cheio de ar; Hélio; Ar quente; Hidrogénio; Não aplicável (rígido/pré-cheio); Outro
el: Τύπος αερίου ανύψωσης αερόπλοιου τηλεκατευθυνόμενου: Με αέρα; Ήλιο; Θερμός αέρας; Υδρογόνο; Δεν ισχύει (άκαμπτο / προγεμισμένο); Άλλο
de: Hebegastyp des RC-Luftschiffs: Luftgefüllt; Helium; Heißluft; Wasserstoff; Nicht zutreffend (starr / vorgefüllt); Sonstige
tr: RC hava gemisi kaldırma gazı tipi: Hava dolgulu; Helyum; Sıcak hava; Hidrojen; Geçerli değil (sert / önceden doldurulmuş); Diğer
es: Tipo de gas de elevación del dirigible a control remoto: Lleno de aire; Helio; Aire caliente; Hidrógeno; No aplicable (rígido/prellenado); Otro
th: ประเภทแก๊สยกเรือเหาะ RC: เติมอากาศ; ฮีเลียม; อากาศร้อน; ไฮโดรเจน; ไม่สามารถระบุได้ (โครงสร้างแข็ง / เติมมาแล้ว); อื่นๆ
fr: Type de gaz de sustentation du dirigeable radiocommandé: Rempli d’air; Hélium; Air chaud; Hydrogène; Non applicable (rigide / prérempli); Autre
sk-SK: Typ nosného plynu diaľkovo ovládanej vzducholode: Plnené vzduchom; Hélium; Horúci vzduch; Vodík; Neuvádza sa (pevné/predvyplnené); Iné
sl-SI: Vodena zračna ladja, dviganje plina: Polnjeno z zrakom; Helij; Topel zrak; Vodik; Ni primerno (togo / prednapolnjeno); Drugo
vi: Khinh khí cầu RC loại khí nâng: Bơm không khí; Heli; Khí nóng; Hydro; Không áp dụng (cứng / bơm sẵn); Khác
ja: RC飛行船の揚力ガスタイプ: 空気充填; ヘリウム; 熱気球; 水素; 該当なし (リジッド / 充填済み); その他
cs: Typ plnu pro vzlet RC vzducholodě: Plněné vzduchem; Helium; Horký vzduch; Vodík; Nerelevantní (pevné / předem naplněné); Ostatní
en: RC airship lifting gas type: Air-filled; Helium; Hot air; Hydrogen; Not applicable (rigid / pre-filled); Other
pl: Sterowiec RC z podnośnikiem gazowym: Wypełniony powietrzem; Hel; Gorące powietrze; Wodór; Nie dotyczy (sztywny / wstępnie napełniony); Inne
zh-CN: 遥控飞艇升力气体类型: 充气; 氦气; 热空气; 氢气; 不适用（刚性/预充气）; 其他
sv: Gastyp för RC-luftskepp: Luftfylld; Helium; Varmluft; Vätgas; Ej tillämpligt (styv/förfylld); Övrigt
it: Dirigibile radiocomandato a gas di sollevamento: Riempito d'aria; Elio; Aria calda; Idrogeno; Non applicabile (rigido/preriempito); Altro
lt-LT: RC dirižablio keliamųjų dujų tipas: Pripildytas oro; Helis; Karštas oras; Vandenilis; Netaikoma (kietas / iš anksto pripildytas); Kita